【裁判字號】    97,抗,461
【裁判日期】    971008
【裁判案由】    聲請定其應執行刑
【裁判全文】
臺灣高等法院高雄分院刑事裁定           97年度抗字第461號
抗  告  人  甲○○
即受  刑人
上列抗告人因聲請減刑及定應執行刑案件，不服臺灣屏東地方法
院中華民國97年8 月29日裁定（97年度聲字第1107號），提起抗
告，本院裁定如下：
    主  文
抗告駁回。
    理  由
一、本件抗告意旨略以：抗告人即受刑人甲○○所犯如原審裁定
    書附表之2 件詐欺罪，其中1 件已執行易科罰金，另1 件則
    尚未執行；惟抗告人因家境困苦，孩子又就學中，所居住之
    房子又係承租，僅靠賣魚賺錢貼補家用，則本件是否可以就
    未執行之案件減刑，又可否分期付款來執行。為此提出抗告
    ，更為適法之裁定。
二、按裁判確定前犯數罪者，併合處罰之；數罪併罰，宣告多數
    有期徒刑者，於各刑中之最長期以上，各刑合併之刑期以下
    ，定其執行刑，刑法第50條、第51條第5 款分別定有明文。
    故就數罪併罰案件，如於定執行刑之前，因有一部分犯罪先
    確定，形式上予以執行，仍應依法定其應執行之刑，俟檢察
    官指揮執行「應執行刑」時，再就形式上已執行部分予以折
    抵，不能謂先確定之罪已執行完畢（最高法院97年度台抗字
    第535 號裁定意旨參照）。又犯罪在民國96年4 月24日以前
    者，且又無其他不得減刑之情形者，始得依中華民國九十六
    年罪犯減刑條例減刑，該條例第2 條、第3 條定有明文；且
    依同條例第8 條規定，就應依該條例減刑之案件，其已經判
    決確定尚未執行或執行未完畢者，由檢察官或應減刑之人犯
    聲請最後審理事實之法院裁定之。
三、經查，原審裁定之附表所示2 罪，分別經臺灣屏東地方法院
    判處有期徒4 月確定，其中附表1 之犯罪日期為96年7 月31
    日，判決確定日期為97年3 月3 日；附表2 之犯罪日期為97
    年7 月26日，判決確定日期為97年6 月4 日，均有該判決書
    及被告之刑案資料查註紀錄表附卷可稽，則該2 罪，依上開
    說明，自合於數罪併合處罰之條件。雖然附表1 之犯罪，曾
    於97年5 月9 日經易科罰金而形式上予以執行，但依上開說
    明，仍不得謂其業已真正執行完畢。則原審依檢察官之聲請
    ，就原審裁定附表1 、2 之犯罪定應執行刑，並無違誤。又
    上開2 罪犯罪日期均非在96年4 月24日以前，故亦不合於上
    開應予減刑之規定，且檢察官及抗告人於原審時亦均未聲請
    減刑，從而原審裁定未就上開形式上尚未執行完畢之原審裁
    定附表2 之犯罪予減刑，亦無違誤。至於本案是否可以分期
    付款方式繳納易科罰金，乃刑罰執行方法，屬執行檢察官之
    職權，非法院所得審酌，併此敘明。故本件抗告，並無理由
    ，應予駁回。
四、據上論結，應依刑事訴訟法第412 條，裁定如主文。
中    華    民    國    97    年    10    月    8     日
                  刑事第七庭    審判長法  官 莊飛宗
                                      法  官 孫啟強
                                      法  官 邱明弘
以上正本證明與原本無異。
不得再抗告。
中    華    民    國    97    年    10    月    8     日
                                      書記官 曾允志


司法院資訊處製作；財團法人民間司法改革基金會備份。
